臺灣高等法院高雄分院刑事判決　　　　　九十三年度上訴字第八八號
　　上　訴　人
　　即　被　告　甲○○
右上訴人因違反毒品危害防制條例案件，不服臺灣高雄地方法院九十三年度訴字第一
０九二號中華民國九十三年七月三十日第一審判決（起訴案號：臺灣高雄地方法院檢
察署九十二年度毒偵字第六二三六號），提起上訴，本院判決如左：
      主      文
上訴駁回。
      事      實
一、甲○○曾於民國八十六年間因違反肅清煙毒條例案件，經原審判處有期徒刑五月
    確定，並於八十六年十月二十一日易科罰金執行完畢；又另於八十七年間因施用
    毒品案件，經原審以八十七年度毒聲字第四六二二號裁定令入戒治處所施以強制
    戒治一年，並於八十八年十二月三十日強制戒治付保護管束期滿執行完畢（於八
    十八年六月十五日停止戒治釋放），並經臺灣高雄地方法院檢察署檢察官於八十
    九年一月十一日以八十九年度戒毒偵字第四三號為不起訴處分確定在案。詎仍不
    知悔改，竟於上開強制戒治執行完畢釋放後五年內，復基於施用第一級毒品海洛
    因及第二級毒品甲基安非他命之概括犯意，先後於九十年一月三日下午五時許回
    溯二十四小時內之某時、九十年六月十二日及九十年十二月十五日，連續在高雄
    縣市不詳地點及高雄縣美濃鎮○○路五號住處等處，以將第一級毒品海洛因摻入
    注射針筒內，再用以注射自己身體之方式，施用第一級毒品海洛因多次；另於九
    十年一月三日下午五時許回溯二十四小時內之某時、九十年六月十二日及九十年
    十二月十五日，連續在高雄縣市不詳地點及高雄縣美濃鎮○○路五號住處等處，
    以將第二級毒品甲基安非他命置放在鋁箔紙上用火燒烤，再吸食其所產生煙氣之
    方式，施用第二級毒品甲基安非他命多次。嗣先於九十年一月三日下午五時許，
    至臺灣高雄地方法院檢察署報到，經採尿送驗而查知上情，再於九十年六月十四
    日中午十二時三十分許，為警在上開住處查獲，並扣得第一級毒品海洛因一包（
    驗後淨重○‧○七公克）、第二級毒品甲基安非他命一包（驗後毛重○‧七公克
    ）、注射針筒三支、玻璃吸食器一個及吸管一支（注射針筒、吸食器、吸管均業
    經檢察官為毀棄處分），後於九十年十二月十七日下午二時三十分許，為警在高
    雄縣旗山鎮南寮巷十九之一號查獲，並扣得第一級毒品海洛因一包（量微無法秤
    重，包裝重○‧二○公克）、注射針筒五支（均業經檢察官為毀棄處分）。
二、案經高雄縣政府警察局旗山分局報告臺灣高雄地方法院檢察署檢察官偵查起訴。
    理  由
一、右揭事實，業據上訴人即被告甲○○於原審及本院審理時坦承不諱（見原審卷第
    八十二頁至第八十五頁、本院九十三年九月二十三日審判筆錄），且其先後三次
    於九十年一月三日、九十年六月十四日及九十年十二月十七日經採尿送檢驗結果
    ，均呈嗎啡及甲基安非他命陽性反應，有台灣檢驗科技股份有限公司九十年一月
    十六日編號ＫＺ000000000000號濫用藥物尿液檢驗報告、高雄縣政
    府衛生局九十年六月二十九日九○煙檢字第一一○二號煙毒尿液檢驗成績書、高
    雄縣政府衛生局煙毒尿液檢驗成績書各一紙在卷可稽（見九十年度毒偵字第六四
    三號卷第三頁、九十年度偵字第一二八七七號卷第二十三頁及九十二年度毒偵字
    第六二三六號卷第十五頁），並有扣案之海洛因二包、甲基安非他命一包、注射
    針筒八支、玻璃吸食器一個及吸管一支足資佐證。又扣案之海洛因二包經送請法
    務部調查局鑑驗結果，送驗之白粉二包確係第一級毒品海洛因無訛（其中一包驗
    後淨重○‧○七公克，其中一包量微無法秤重，包裝重○‧二○公克），有該局
    九十年八月十三日編號000000000號及九十一年四月十七日調科壹字第
    二二○○一三二四九號鑑定通知書各一紙在卷可稽（見九十年度偵字第一二八七
    七號卷第十六頁、九十二年度毒偵字第六二三六號卷第十七頁），扣案之甲基安
    非他命一包，經送請高雄醫學大學附設中和紀念醫院檢驗結驗結果，送驗之晶體
    一包確係甲基安非他命無訛（驗前毛重○‧八公克，驗後毛重○‧七公克），有
    該院九十一年八月六日編號九一○七─二九九號檢驗報告一紙在卷足證（見九十
    年度偵字第一二八七七號卷第十九頁），是被告自白核與事實相符，應堪採信。
    而被告於八十七年間因施用毒品案件，經原審以八十七年度毒聲字第四六二二號
    裁定令入戒治處所施以強制戒治一年，並於八十八年十二月三十日強制戒治付保
    護管束期滿執行完畢（於八十八年六月十五日停止戒治釋放），並經臺灣高雄地
    方法院檢察署檢察官於八十九年一月十一日以八十九年度戒毒偵字第四三號為不
    起訴處分確定等情，有該不起訴處分書、臺灣高雄地方法院檢察署刑案資料查註
 紀錄表及臺灣高等法院被告全國前案紀錄表、在監在押資料表各一份在卷足憑。
    是被告於強制戒治執行完畢釋放後，五年內再犯施用第一級毒品海洛因及第二級
    毒品甲基安非他命之犯行至明，本件事證明確，被告犯行洵堪認定。
二、查海洛因、甲基安非他命係毒品危害防制條例第二條第二項第一款及第二款所稱
    之第一級毒品及第二級毒品，核被告甲○○施用海洛因及甲基安非他命之行為，
    係犯該條例第十條第一項、第二項之施用第一級毒品罪及施用第二級毒品罪。被
    告先後持有海洛因、甲基安非他命後，進而施用，其持有之低度行為應為施用之
    高度行為所吸收，均不另論罪。被告先後施用海洛因、甲基安非他命之犯行，均
    時間緊接，方法相同，觸犯構成要件相同之罪名，顯均係基於概括之犯意為之，
    均應依連續犯之規定，以一罪論，並均加重其刑。另被告所犯上開二罪間，犯意
    各別，罪名互異，應予分論併罰。再被告曾於八十六年間因違反肅清煙毒條例案
    件，經原審判處有期徒刑五月確定，並於八十六年十月二十一日易科罰金執行完
    畢，有臺灣高雄地方法院檢察署刑案資料查註紀錄表及臺灣高等法院被告全國前
    案紀錄表各一份在卷可憑，其受有期徒刑執行完畢，於五年以內再犯有期徒刑以
    上之施用第一級毒品及第二級毒品罪，為累犯，均應依刑法第四十七條之規定，
    加重其刑，並均依法遞加重之。
三、原審因而適用毒品危害防制條例第十條第一項、第二項、第十八條第一項前段，
    刑法第十一條、第五十六條、第四十七條、第五十一條第五款、第九款之規定，
    並審酌被告素行不良，已有多次違反毒品危害防制條例之前科紀錄，有臺灣高等
    法院被告全國前案紀錄表一份在卷可參，且前曾因施用毒品，經強制戒治期滿執
    行完畢釋放後，仍不知悔改警惕，猶繼續施用毒品，本不宜寬貸，惟念其犯後坦
    承犯行，尚知悔悟，且施用毒品乃自戕行為，及對社會危害性等一切情狀，分別
    就被告連續施用第一級毒品部分量處有期徒刑一年，就其連續施用第二級毒品部
    分量處有期徒刑八月，並定其應執行刑有期徒刑一年六月。並認扣案之第一級毒
    品海洛因二包（一包驗後淨重○‧○七公克，一包量微無法秤重，包裝重○‧二
    ○公克無法與毒品剝離）及第二級毒品甲基安非他命一包（驗後毛重○‧七公克
    ），均應依毒品危害防制條例第十八條第一項前段規定，不問屬於犯人與否，沒
    收銷燬之（雖上開海洛因及甲基安非他命經檢察官聲請單獨宣告沒收，並經原審
    於九十二年四月十七日以九十二年度聲字第九三三號裁定沒收銷燬之，然上開海
    洛因及甲基安非他命既均係本件查獲之第一、二級毒品，自應於本件中予以沒收
    銷燬之，附此敘明）。另扣案之注射針筒八支、玻璃吸食器一個及吸管一支，雖
    均係供犯罪所用之物，且為被告所有之物，然均業經檢察官處分毀棄在案，此有
    臺灣高雄地方法院檢察署扣押（沒收）物品處分命令一紙附卷可憑（見九十二年
    度毒偵字第六二三六號卷第十八頁），是上開注射針筒、玻璃吸食器及吸管既均
    已毀棄滅失，爰均不另為沒收之諭知。至送驗耗費之海洛因及甲基安非他命部分
    ，既已滅失不存在，自無宣告沒收銷燬之必要。經核原判決認事用法並無不合，
    量刑亦屬適度，被告上訴意旨，空言指摘原判決不當，為有理由，應予駁回。
據上論斷，應依刑事訴訟法第三百六十八條、第二百七十三條之一第一項，判決如主
文。
本案經檢察官王登榮到庭執行職務。
中    華    民    國     九十三     年       十       月       七       日
                              臺灣高等法院高雄分院刑事第三庭
                                  審判長法官  周賢銳
                               法官  黃建榮
                                        法官  謝宏宗
右正本證明與原本無異。
施用第一級毒品部分如不服本判決應於收受本判決後十日內向本院提出上訴書狀，其
未述上訴理由者，並得於提起上訴後十日內向本院補提理由書狀（均須按他造當事
人之人數附繕本)「切勿逕送上級法院」。
其他部分不得上訴。
                                      書記官  賴梅琴
中    華    民    國     九十三     年       十       月     十  一     日
附錄：本判決論罪科刑法條：
毒品危害防制條例第十條第一項、第二項：
施用第一級毒品者，處六月以上五年以下有期徒刑。
施用第二級毒品者，處三年以下有期徒刑。
                                                                        Ｆ
